# 大神们，这种情况是否该计入成本？

提问人：我是外星人 时间：2016-01-10 20:45:23
A是客户，B是经销商，C是制造商 B从C那里购进设备，然后买给A，但是B要承担A今后两年的设备维护费（费用是付给C的） 这种情况下，我觉得应该在设备出售确认收入的同时，计提今后两年的维护费并确认为成本 但是审计要求我们计入费用并每月分摊求大神们指教

回答人：chenyiwei
关键是看后续的质量保证是产品销售的附带业务，还是一项独立的合同。如果是前者则你的理解合理；如果是后者则审计方的意见合理（但此时还需将部分收入予以递延到后续期间）。建议和审计方进一步沟通以达成共识。

提问人：我是外星人 时间：2016-01-11 20:05:32
也就是说如果质量保证是另外新签的一份合同那就按审计的理解处理 如果销售产品的合同中附带了此条款，那就按我的理解处理 是这样吗，陈老师？

回答人：chenyiwei
不是看形式上是否分为两个合同。要看此处提供的 2 年质保是否与一般情况下对此类商品的法定或习惯上的质保责任相当，还是超出了常规质保责任的范围。如果显著超出的（包括期限、内容、方式等），则可能需作为单独业务